---
title: "사내식당 식수인원 예측 변수 통계 EDA"
author: 'Team3 : 정재훈, 박지윤, 이행철, 변주섭'
date: "1/20/2022"
output:
  html_document: default
  word_document: default
---

```{r setup, include=FALSE}
knitr::opts_chunk$set(echo = TRUE)
lunch <- read.csv("data/lunch_r.csv")
dinner <- read.csv("data/dinner_r.csv")
library(dplyr)
library(pwr)
library(pgirmess)
library(leaps)
```

# Summary
---
## 1. 데이터
- 점검해봐야할 변수들
  * 결과변수 : lunch_number / dinner_number
  * 원인변수
    + 이산변수 
      - 2개 분류 : vacation, new_lunch & new_dinner
      - 3개 이상 분류 : season, weekdays, month & day(Too much)
    + 연속변수
      - worker_number + real_number + vacation_number + biztrip_number + overtime_number + telecom_number + temperature + rain + wind + humidity + discomfort_index + perceived_temperature

## 2. 목적
- 통계 분석 통한 변수 이해
  * 각 변수들이 통계적으로 식수인원예측에 영향을 주는지 간략히 파악하기 위함
  * 특히, 계절, 신메뉴, 요일이 식수인원예측에 영향을 주는 요인인지 판단하기 위해 해당 작업 진행

## 3. 분석방법
- 차이분석
  * 신메뉴 여부, 연휴 여부 등 둘로 나뉘는 변수에 대해선 t-test
  * 계절, 요일 등 셋 이상으로 나뉘는 변수에 대해선 ANOVA
  * 이 외 연수변수에 대해선 AIC와 All Subset Regression 진행

# t-test
---
## 다음날이 연휴 일 때와 아닐 때 점심, 저녁 식수인원 차이 통계적으로 유의미한가?
### 점심
#### 정규분포 확인. 휴일날 값이 정규분포를 따르지 않음
```{r}
shapiro.test(lunch$lunch_number[lunch$vacation == "Y"])
```
```{r}
shapiro.test(lunch$lunch_number[lunch$vacation == "N"])
```
```{r}
wilcox.test(lunch_number ~ vacation, data = lunch)
```

### 저녁
#### 정규분포 확인. 휴일날 값이 정규분포를 따르지 않음
```{r}
shapiro.test(lunch$lunch_number[dinner$vacation == "Y"])
```
```{r}
shapiro.test(lunch$lunch_number[dinner$vacation == "N"])
```
```{r}
wilcox.test(dinner_number ~ vacation, data = dinner)
```

## new_menu가 Yes/No 일 때 점심, 저녁 식수 차이가 통계적으로 유의미한가?
### 점심
#### 정규분포 확인. Yes 값 분포가 정규분포를 따르지 않음
```{r}
shapiro.test(lunch$lunch_number[lunch$new_lunch == "Y"])
```
```{r}
shapiro.test(lunch$lunch_number[lunch$new_lunch == "N"])
```
```{r}
wilcox.test(lunch_number ~ new_lunch, data = lunch)
```

### 저녁
#### 정규분포 확인. Yes 값 분포가 정규분포를 따르지 않음
```{r}
shapiro.test(lunch$lunch_number[dinner$new_dinner == "Y"])
```
```{r}
shapiro.test(lunch$lunch_number[dinner$new_dinner == "N"])
```
```{r}
wilcox.test(dinner_number ~ new_dinner, data = dinner)
```



# ANOVA
---
## 계절별 사내식당 인원 수 차이가 통계적으로 유의미한가?
### 점심
#### 정규분포 확인. p-value = 8.531e-06
```{r}
result = aov(lunch_number ~ season, data = lunch)
shapiro.test(resid(result))
```
```{r}
kruskal.test(lunch_number ~ season, data = lunch)
```
```{r}
kruskalmc(lunch$lunch_number, lunch$season)
```

### 저녁
#### 정규분포 확인. p-value < 2.2e-16
```{r}
result = aov(dinner_number ~ season, data = dinner)
shapiro.test(resid(result))
```
```{r}
kruskal.test(dinner_number ~ season, data = dinner)
```
```{r}
kruskalmc(dinner$dinner_number, dinner$season)
```

## 요일별 사내식당 인원 수 차이가 통계적으로 유의미한가?
### 점심
#### 정규분포 확인. p-value < 2.2e-16. 유의미하다.
```{r}
result = aov(lunch_number ~ weekdays, data = lunch)
shapiro.test(resid(result))
```
```{r}
kruskal.test(lunch_number ~ weekdays, data = lunch)
```
```{r}
kruskalmc(lunch$lunch_number, lunch$weekdays)
```

### 저녁
#### 정규분포 확인. p-value < 2.2e-16
```{r}
shapiro.test(lunch$lunch_number[dinner$new_dinner == "Y"])
```
```{r}
shapiro.test(lunch$lunch_number[dinner$new_dinner == "N"])
```
```{r}
wilcox.test(dinner_number ~ new_dinner, data = dinner)
```

# AIC
---
## DataFrame 내 연속변수 중 선형회귀분석에 가장 적합한 변수 조합 파악
### 점심
#### Backward
```{r}
fit <- lm(lunch_number ~ worker_number + real_number + vacation_number + biztrip_number + overtime_number + telecom_number + temperature + rain + wind + humidity + discomfort_index + perceived_temperature, data = lunch)
summary(fit)
```
```{r}
full.model <- lm(lunch_number ~ worker_number + real_number + vacation_number + biztrip_number + overtime_number + telecom_number + temperature + rain + wind + humidity + discomfort_index + perceived_temperature, data = lunch)
reduced.model <- step(full.model, direction = "backward")
reduced.model
```
#### Forward
```{r}
empty.model <- lm(lunch_number ~ worker_number + real_number + vacation_number + biztrip_number + overtime_number + telecom_number + temperature + rain + wind + humidity + discomfort_index + perceived_temperature, data = lunch)
added.model <- step(empty.model, direction = "forward",
                    scope = (lunch_number ~ .))
added.model
```


### 저녁
#### Backward
```{r}
fit <- lm(dinner_number ~ worker_number + real_number + vacation_number + biztrip_number + overtime_number + telecom_number + temperature + rain + wind + humidity + discomfort_index + perceived_temperature, data = dinner)
summary(fit)
```
```{r}
full.model <- lm(dinner_number ~ worker_number + real_number + vacation_number + biztrip_number + overtime_number + telecom_number + temperature + rain + wind + humidity + discomfort_index + perceived_temperature, data = dinner)
reduced.model <- step(full.model, direction = "backward")
reduced.model
```

#### Forward
```{r}
full.model <- lm(dinner_number ~ worker_number + real_number + vacation_number + biztrip_number + overtime_number + telecom_number + temperature + rain + wind + humidity + discomfort_index + perceived_temperature, data = dinner)
reduced.model <- step(full.model, direction = "backward")
reduced.model
```


# All Subset Regression
---
## DataFrame 내 연속변수 중 선형회귀분석에 가장 적합한 조합 파악
### 점심
```{r}
result <- regsubsets(lunch_number ~ worker_number + real_number + vacation_number + biztrip_number + overtime_number + telecom_number + temperature + rain + wind + humidity + discomfort_index + perceived_temperature, data = lunch, nbest = 13)
plot(result, scale="adjr2")
```

### 저녁
```{r}
result <- regsubsets(dinner_number ~ worker_number + real_number + vacation_number + biztrip_number + overtime_number + telecom_number + temperature + rain + wind + humidity + discomfort_index + perceived_temperature, data = dinner, nbest = 13)
plot(result, scale="adjr2")
```